ACORDAO-COMPLETO-2360698

ACÓRDÃO DE RELAÇÃO

ACÓRDÃO DE RELAÇÃO 8231/2019 ATA 29/2019 - PRIMEIRA CÂMARA

Acórdão 8231/2019-TCU-Primeira Câmara
Os Ministros do Tribunal de Contas da União, reunidos em Sessão da 1ª Câmara, ACORDAM, por unanimidade, com fundamento no art. 27 da Lei 8.443/1992, c/c o art. 218 do Regimento Interno/TCU, em:
a) expedir quitação à Federação dos Empregados em Estabelecimentos Bancários de São Paulo e Mato Grosso do Sul (CNPJ 62.655.253/0001-50) e aos Srs. David Zaia (CPF XXX.440.558-XX) e Luís Antônio Paulino (CPF XXX.096.468-XX) ante o recolhimento integral dos débitos solidários (consoante peça 161) aos quais esses responsáveis foram condenados por meio do Acórdão 6853/2016-TCU-Primeira Câmara, mantendo-se o julgamento das contas como irregulares, nos termos dos arts. 1º, inciso I, 16, inciso III, alíneas "b" e "c"; 19 e 23, inciso III da Lei 8.443/1992, de acordo com os pareceres emitidos nos autos:
Quitação relativa ao subitem 9.3 do Acórdão 6853/2016-TCU-Primeira Câmara, prolatado na sessão de 16/11/2016, conforme Ata 40/2016 - 1ª Câmara.
Federação dos Empregados em Estabelecimentos Bancários de São Paulo e Mato Grosso do Sul (CNPJ 62.655.253/0001-50) e Sr. David Zaia (CPF XXX.440.558-XX) :
Valor original do débito: R$ 27.332,00	Data da ocorrência: 18/10/1999
Valor recolhido: R$ 232.610,37		Data do recolhimento: 12/4/2019
Memória do recolhimento:
Data	Valor
12/4/2019	R$ 232.610,37
Federação dos Empregados em Estabelecimentos Bancários de São Paulo e Mato Grosso do Sul (CNPJ 62.655.253/0001-50) , Sr. David Zaia (CPF XXX.440.558-XX) e Sr. Luís Antônio Paulino (CPF XXX.096.468-XX) :
Valor original do débito: R$ 41.000,00	Data da ocorrência: 21/12/1999
Valor recolhido: R$ 346.184,55		Data do recolhimento: 12/4/2019
Memória do recolhimento:
Data	Valor
12/4/2019	R$ 346.184,55
b) reconhecer crédito a favor da Federação dos Empregados em Estabelecimentos Bancários de São Paulo e Mato Grosso do Sul (CNPJ 62.655.253/0001-50) , perante a Fazenda Pública Federal, no valor de R$ 1.510,53 (um mil quinhentos e dez reais e cinquenta e três centavos) , constituído em 12/4/2019, em decorrência de pagamento a maior por ela efetuado, para que possa, se lhe aprouver, buscar o ressarcimento da referida quantia, observando-se o disposto na Portaria Conjunta Segecex/Segedam nº 1/2014;
1. Processo TC-Processo 020.054/2014-9 (TOMADA DE CONTAS ESPECIAL) 
	1.1. Responsáveis: David Zaia (XXX.440.558-XX) ; Federacao Empregados Estabelecimentos Bancarios dos Est (62.655.253/0001-50) ; Luís Antônio Paulino (XXX.096.468-XX) ; Nassim Gabriel Mehedff (XXX.243.786-XX) ; Walter Barelli (XXX.056.888-XX) 
	1.2. Órgão/Entidade: Entidades e Órgãos do Governo do Estado de São Paulo
	1.3. Relator: Ministro Benjamin Zymler
	1.4. Representante do Ministério Público: Procurador Marinus Eduardo De Vries Marsico
	1.5. Unidade Técnica: Secretaria de Controle Externo de Tomada de Contas Especial (SecexTCE) .
	1.6. Representação legal: Nayane Ferreira Gomes Dias e outros, representando David Zaia; Júnia de Abreu Guimarães Souto (10778/OAB-DF) e outros, representando Federacao Empregados Estabelecimentos Bancarios dos Est e David Zaia; Ronaldo de Almeida (236199/OAB-SP) , representando Walter Barelli e Luís Antônio Paulino. 
	1.7. Determinações/Recomendações/Orientações: não há.

Primeira Câmara

David Zaia (XXX.440.558-XX); Federacao Empregados Estabelecimentos Bancarios dos Est (62.655.253/0001-50); Luís Antônio Paulino (XXX.096.468-XX); Nassim Gabriel Mehedff (XXX.243.786-XX); Walter Barelli (XXX.056.888-XX)

BENJAMIN ZYMLER

Nayane Ferreira Gomes Dias e outros, representando David Zaia; Júnia de Abreu Guimarães Souto (10778/OAB-DF) e outros, representando Federacao Empregados Estabelecimentos Bancarios dos Est e David Zaia; Ronaldo de Almeida (236199/OAB-SP), representando Walter Barelli e Luís Antônio Paulino.

TOMADA DE CONTAS ESPECIAL (TCE)

Secretaria de Controle Externo de Tomada de Contas Especial (SecexTCE).